最高法院民事裁定　　　　　　一○○年度台上字第一九八七號
上　訴　人　鼎勝峰國際貿易股份有限公司
法定代理人　王重永
訴訟代理人　梁基暉律師
被 上訴 人　永豐紙業股份有限公司
法定代理人　張杏如
上列當事人間請求給付貨款事件，上訴人對於中華民國一○○年
八月十六日台灣高等法院台南分院第二審判決（九十九年度上字
第八六號），提起上訴，本院裁定如下：
    主  文
上訴駁回。
第三審訴訟費用由上訴人負擔。
    理  由
按上訴第三審法院，非以原判決違背法令為理由，不得為之。又
提起上訴，上訴狀內應記載上訴理由，表明原判決所違背之法令
及其具體內容、依訴訟資料合於該違背法令之具體事實，民事訴
訟法第四百六十七條及第四百七十條第二項第一、二款分別定有
明文。而依同法第四百六十九條規定，判決有該條所列各款情形
之一者，為當然違背法令。是當事人提起上訴，以同法第四百六
十九條規定之情形為上訴理由時，其上訴狀或理由書應表明該判
決所違背之法令條項，或有關判例、解釋字號，或成文法以外之
習慣或法理等及其具體內容，暨係依何訴訟資料合於該違背法令
之具體事實。如未依上述方法表明，或其所表明者與上開法條規
定不合時，即難認為已合法表明上訴理由，其上訴自非合法。本
件上訴人對於原判決提起上訴，雖以該判決有不備理由及理由矛
盾等違背法令為由，惟核其上訴理由狀所載內容，仍屬就原審取
捨證據、認定事實暨解釋契約之職權行使及其他與判決結果不生
影響之理由，指摘其為不當，並就原審所論斷：上訴人因代理「
馬祖東引高梁酒」，欲於大陸地區銷售而有商品防偽包裝之需求
，乃由其負責企劃之執行副總經理王銘泉於民國九十五年七月七
日提出詢價單要求被上訴人報價，被上訴人於同年七月十一日提
出報價單為要約，其備註欄記載本批訂單總數量係依上開詢價單
所載預計訂單量之二倍估價，並於付款方式記載「分批交貨分批
付款」、「以上報價內容如有變動，則須另行議價」，上訴人於
同年月十七日、二十七日及同年八月四日分別交付訂貨單，其中
七月十七日訂貨單記載三款（36°、42°、50°）不同容量酒類
之「酒盒、正標、被標、共用版之頸標、防拆封條」（下合稱酒
盒等項）之未稅單價，三種酒類之酒盒各一萬八千個、36°高梁
酒正標一萬八千個、七月二十七日訂貨單則記載酒盒等項之數量
、未稅單價、總金額、外箱部分僅載明數量，並記載「未報價，
請儘速報價」，八月四日訂貨單已載明外箱之未稅單價，其餘與
七月二十七日訂貨單相同，足見上訴人至遲於九十五年八月四日
已就報價單（酒盒等項）及外箱之要約內容為承諾，被上訴人主
張兩造就酒盒等項合意成立如報價單內容，就外箱部分成立300M
L裝三款酒類各一千箱、500ML裝三款酒類各三千箱（數量同詢價
單、單價如八月四日訂貨單所載），買賣價金總額為新台幣（下
同）三百六十五萬四千九百元之買賣契約，應可採信。被上訴人
於九十五年十二月起至九十六年一月間交付酒類包裝資材，除58
°高梁酒包裝資材外，其於係依八月四日訂貨單交付者，屬系爭
買賣契約之一部，非另外個別成立之契約，而被上訴人係依上訴
人之指示交付，可見其給付須上訴人之協力行為，被上訴人除已
交付部分外，尚有如第一審判決附件所示之庫存量未交付，經多
次催告上訴人規劃出貨時間，受領系爭貨品，上訴人拒不置理，
應負受領遲延責任，上訴人辯以被上訴人未將貨品交付，自無給
付買賣價金之義務云云，即非可採。則被上訴人依買賣關係，請
求上訴人給付其餘價款二百九十六萬七千五百七十一元本息，洵
無不合，應予准許等情，及就原審命為辯論或已論斷者，泛言謂
為違法，而非表明該判決所違背之法令及其具體內容，暨依訴訟
資料合於該違背法令之具體事實，難認其已合法表明上訴理由。
依首揭說明，應認其上訴為不合法。又依庫存表（一審卷八八頁
）所載，被上訴人交貨金額八十九萬零五百零九元（未稅，以下
同），扣除58°高梁酒項目之二十萬三千一百八十元後，餘額為
六十八萬七千三百二十九元，系爭買賣契約總價為三百六十五萬
四千九百元，扣除該已經交貨部分餘額為二百九十六萬七千五百
七十一元，原審因認上訴人應給付上開餘額本息，洵無錯誤，上
訴人於本院始提出被上訴人已出貨金額為九十一萬零十元，尚餘
貨款應為二百七十四萬四千八百九十元之抗辯，依民事訴訟法第
四百七十六條第一項規定，非本院所得斟酌，附此敘明。
據上論結，本件上訴為不合法。依民事訴訟法第四百八十一條、
第四百四十四條第一項前段、第九十五條、第七十八條，裁定如
主文。
中    華    民    國  一○○  年   十一   月   十七   日
                      最高法院民事第七庭
                          審判長法官  顏  南  全  
                                法官  林  大  洋  
                                法官  鄭  傑  夫  
                                法官  陳  玉  完  
                                法官  陳  重  瑜  
本件正本證明與原本無異
                                      書  記  官  
中    華    民    國  一○○  年   十一   月   三十   日
                                                       s